# 税金的调整

提问人：洋酒 时间：2010-10-07 21:07:37
如果被审计单位已经将提前确认了收入，并且交了税金，那么在税金这部分应该怎么调整呢？:funk:

回答人：chenyiwei
首先要了解清楚：在已就提前确认收入的事项进行审计调整（冲回多确认的收入及相应成本）之后，以后年度按会计准则和税法规定应当确认该笔收入时，原先已经缴纳的税款是否可以抵减到时候计提的应缴税费，或者申请退税。如果原先已经缴纳的税款可以抵减到时候计提的应缴税费的，可以确认为预交税金（可以列报于“其他流动资产”）中；如果不能抵减的，则应当费用化处理，即对这部分税金不作审计调整。

回答人：chenyiwei
回复 藤椅 洋酒 的帖子报表上作为其他流动资产。